【裁判字號】    99,審簡聲抗,2
【裁判日期】    990325
【裁判案由】    停止執行
【裁判全文】
臺灣臺北地方法院民事裁定           99年度審簡聲抗字第2號
抗  告  人  乙○○
相  對  人  甲○○
上列當事人間停止執行事件，抗告人對於中華民國99年9 月26日
本院臺北簡易庭99年度北簡聲字第26號裁定提起抗告，本院裁定
如下：
    主  文
抗告駁回。
抗告費用新臺幣壹仟元由抗告人負擔。
    理  由
一、相對人聲請意旨略以：就本院98年度司執字第37857 號強制
    執行事件，伊已提起第三人異議之訴，爰依強制執行法第18
    條第2項聲請裁定停止執行等語。
二、原法院裁定略以：經調取系爭執行事件及原法院99年度北簡
    字第4030號第三人異議之訴卷宗審查後，認相對人之聲請為
    有理由，而裁定相對人供擔保新臺幣（下同）22,900元後，
    系爭執行事件之強制執行程序，於相對人所提第三人異議之
    訴事件判決確定前應暫予停止。
三、抗告意旨略以：伊於民國98年10月6 日聲請對執行債務人林
    啟良戶籍所在地內之動產聲請強制執行，相對人處處不配合
    ，且於99年1 月20日鑑價單位前完查看動產價值並完成鑑價
    後，始提出第三人異議之訴，相對人為林啟良之妻，顯係刻
    意拖延執行程序，原法院未予詳查，逕予裁定22,900元之擔
    保金，似有偏低，亦與強制執行法第18條第2 項規定「因必
    要情形或依聲請定相當並確實之擔保」之意旨不符，為此提
    起抗告，並求為廢棄原裁定等語。
四、按強制執行程序開始後，有回復原狀之聲請，或提起再審之
    訴或異議之訴，或對於和解為繼續審判之請求，或提起宣告
    調解無效之訴，撤銷調解之訴，或對於許可強制執行之裁定
    提起抗告時，法院因必要情形或依聲請，定相當並確定之擔
    保，得為停止強制執行之裁定，強制執行法第18條第2 項定
    有明文。
五、經查，本件相對人已向原法院提起第三人異議之訴，經本院
    調閱系爭執行事件卷宗及原法院調閱本院臺北簡易庭99年度
    北簡字第4030號第三人異議之訴卷宗查明屬實，是相對人依
    強制執行法第18條第2 項規定聲請停止強制執行，於法有據
    ，自應准許。又系爭動產經執行處送鑑價結果，價值22,900
    元，有執行卷內立銓資產鑑定管理有限公司鑑定報告書可稽
    ，原法院據以認定停止執行後，債權人未能即時受償所受之
    損害額，作為裁定准許停止強制執行所定之擔保金，亦無不
    合。從而，原法院斟酌抗告人因停止系爭強制執行程序所受
    損害，准抗告人以22,900元提供擔保後，於原法院99年度北
    簡字第4030號第三人異議之訴事件確定前，停止系爭強制執
    行程序，並無違誤。抗告意旨指摘原裁定不當，聲明廢棄，
    為無理由，應予駁回。
六、據上論結，本件抗告為無理由，依強制執行法第30條之1 、
    民事訴訟法第495 條之1 第1 項、第449 條第1 項、第95
    條、第78條，裁定如主文。
中    華    民    國    99    年    3     月    25    日
                  民事第四庭審判長法  官  朱漢寶
                                  法  官  黃柄縉
                                  法  官  劉又菁
以上正本係照原本作成
本裁定不得再抗告
中    華    民    國    99    年    3     月    26    日
                                  書記官  潘惠梅

司法院資訊處製作；財團法人民間司法改革基金會備份。
